# 少数股东损益

提问人：leapl 时间：2019-10-28 06:30:23
请教各位大神，A 对B 控股100%，A 对C 控股 80%，B对 C控股 20%，ABC合并报表时会产生少数股东损益吗？

回答人：chenyiwei
B 和C 都是全资子公司，没有来自合并范围外的少数股东，故A 的合并报表层面无少数股东权益。